臺灣雲林地方法院民事裁定
110年度抗字第12號
抗  告  人  陳嘉琪  
相  對  人  沈秀春  
上列當事人間聲請本票裁定許可強制執行事件，抗告人對於中華
民國110 年4月8 日本院司法事務官110年度司票字第86號裁定提
起抗告，本院裁定如下：
    主  文
抗告駁回。
抗告程序費用新臺幣壹仟元由抗告人負擔。
    理  由
一、按執票人向本票發票人行使追索權時，得聲請法院裁定後強
    制執行，票據法第123 條定有明文。又本票執票人依票據法
    第123 條規定，聲請法院裁定許可對發票人強制執行係屬非
    訟事件程序，此項聲請之裁定，及抗告法院之裁定，僅依非
    訟事件程序，以審查強制執行許可與否，並無確定實體上法
    律關係存否之效力，如發票人就票據債務之存否有爭執時，
    應由發票人提起確認之訴，以資解決（最高法院56年度台抗
    字第714 號、57年度台抗字第76號裁定意旨參照）。
二、本件相對人主張：其執有抗告人所簽發如原裁定附表所示本
    票2 張（下稱系爭本票），並免除作成拒絕證書。詎於到期
    後，經提示未獲付款，依票據法第123 條規定，聲請裁定許
    可強制執行等情，並提出系爭本票2 紙為證。本院司法事務
    官就系爭本票之形式要件為審查後，認為相對人之聲請與上
    開規定相符，裁定就聲請之金額及其利息准予強制執行。
三、抗告意旨略以：系爭本票，係由於抗告人之前配偶先前以支
    票向相對人借款，惟屆期無法償還，相對人為使債權獲得擔
    保，而要求抗告人簽發。抗告人原本不從，然抗告人之前配
    偶以幾近暴力脅迫之方法，脅迫抗告人簽發，且抗告人之前
    配偶經常對抗告人暴力相向，致抗告人心生恐懼，迫於無奈
    始簽發系爭本票，為此提起抗告，請求鈞院還抗告人之權利
    等語。
四、經查，相對人依票據法第123 條規定，聲請法院裁定對發票
    人即抗告人所簽發之系爭本票金額及遲延利息准予強制執行
    ，其性質係屬非訟事件，故法院依法僅就系爭本票形式上之
    要件是否具備予以審查為已足。本件經本院司法事務官依非
    訟事件程序審查後，認系爭本票已符合票據法第123 條規定
    ，而為准予強制執行之裁定，經核並無違誤。抗告意旨並不
    否認系爭本票為其所簽發，僅抗辯其係遭其前配偶幾近脅迫
    下，迫於無奈而簽發等情，核屬實體法律上之爭執，非本件
    非訟事件程序所得審究。因此，抗告人本件抗告，為無理由
    ，應予駁回。
五、據上論結，本件抗告為無理由，依非訟事件法第46條、第21
    條第2 項、第24條第1 項，民事訴訟法第495 條之1 第1 項
    、第449 條第1 項、第95條、第78條，裁定如主文。
中　　華　　民　　國　 110　　年　　5　　月　　13　　日
                  民事第一庭  審判長法  官  曾鴻文
                                    法  官  吳福森
                                    法  官  黃一馨
以上正本係照原本作成。
本裁定不得再抗告。
中　　華　　民　　國　　110 　年　　5 　　月　　13　　日
                                    書記官　鄭夙惠